【裁判字號】    98,審易,484
【裁判日期】    980320
【裁判案由】    竊盜
【裁判全文】
臺灣高雄地方法院刑事判決             98年度審易字第484號
公  訴  人  臺灣高雄地方法院檢察署檢察官
被      告  乙○○
上列被告因竊盜案件，經檢察官提起公訴（97年度偵字第31073
號、97年度偵緝字第2325號），被告於本院審理程序為有罪之陳
述，經裁定依簡式審判程序審理，判決如下：
    主  文
乙○○共同攜帶兇器竊盜，累犯，處有期徒刑柒月；扣案之鐵鎚
壹支及手套壹雙，均沒收。又竊盜，累犯，處有期徒刑肆月。又
踰越牆垣竊盜，累犯，處有期徒刑伍月。又踰越牆垣於夜間侵入
有人居住之建築物竊盜，累犯，處有期徒刑柒月。應執行有期徒
刑壹年柒月；扣案之鐵鎚壹支及手套壹雙，均沒收。
    事  實  及  理  由
一、犯罪事實要旨：
    乙○○前因毒品危害防制條例案件，經法院分別判處有期徒
    刑8 月、4 月，並合併定應執行之刑為有期徒刑10月確定；
    及另因毒品危害防制條例案件，經法院判處有期徒刑10月確
    定，以上各罪接續執行，於民國93年10月18日縮短刑期假釋
    付保護管束。嗣於假釋期間再因毒品危害防制條例案件，經
    分別判處有期徒刑6 月、11月確定，再合併定應執行刑為有
    期徒刑1 年3 月，前開假釋亦經撤銷而予執行殘刑（3 月又
    2 日），於96年4 月3 日期滿執行完畢（構成累犯）。詎不
    知警惕，各基於意圖為自己不法所有之犯意，分別為下列竊
    盜犯行：
(一)與同具犯意聯絡之蔡神洲（前經本院另案判處有期徒刑7 月
    確定），共同於97年4 月17日10時許，前去高雄市旗津區海
    岸公園內，且先由乙○○持自己所有，在客觀上足對人之生
    命、身體、安全構成威脅而具有危險性，可供兇器使用之鐵
    鎚1 支，敲打高雄市旗津區公所設置、管理之鐵欄杆，再由
    蔡神洲穿戴自己所有之手套1 雙搖晃前開經敲打之鐵欄杆，
    使之斷裂之方式，竊取公園內之鐵欄杆7 支得手（價值約新
    臺幣〔下同〕1,000 元）。嗣欲離開現場之際，適為巡邏員
    警當場逮獲蔡神洲，並扣得前開鐵鎚1 支及手套1 雙，至乙
    ○○則趁隙逃逸。
(二)於97年6 月23日18時許，行經魏耀豐所經營，址設高雄市旗
    津區○○○路2-5 號之工廠之際，因見該工廠大門未上鎖且
    四下無人，乃徒手入內（無故侵入建築物部分未據告訴），
    竊取魏耀豐所有，放置在該工廠內之工字鐵一批（價值合計
    約2,000 元）得手後，隨即載往他處變賣，得款600 元供己
    花一空。
(三)於97年7 月5 日22時許，以踰越牆垣之方式，翻牆侵入由詹
    棨  所經營，址設高雄市旗津區○○○路339 號之資源回收
    場，竊取詹棨  所有，放置在該回收場內之鋅塊一批（重量
    合計約40公斤，價值合計約1,200 元）得手後，隨即載往他
    處變賣，得款600 元供己花一空。
(四)於97年7 月26日3 時27分許之日出前夜間，以踰越牆垣之方
    式，翻牆侵入由詹富雄所經營，夜間派有員工邱國水居住留
    守，址設高雄市旗津區○○○路56號附1 之資源回收場內，
    竊取詹富雄所有，放置於該回收場內之電線2 捆（重量約20
    公斤）得手，正欲離開現場之際，適為邱國水巡邏發現，乙
    ○○乃將甫竊得之電線棄置於地，隻身翻牆逃離現場。
(五)嗣乙○○於前開（一）所示竊盜犯行為警查獲後，於97年7
    月19日自行前往警局投案，並於員警發覺前開（二）、（三
    ）各所示竊盜犯行前，主動供承該2 次犯行並願接受裁判；
    至就前開（四）所示竊盜犯行，則係經詹富雄報警循線查獲
    全情。
二、訊據被告乙○○於本院審理中坦承前開犯罪事實不諱，核與
    證人即高雄市旗津區海岸公園保全人員謝政育、魏耀豐、詹
    棨  、詹富雄、邱國水證述之發現失竊情節，及證人即共同
    正犯蔡神洲於警詢中陳稱之共同犯案經過，均大致相符，並
    有扣押筆錄暨扣押物品目錄表、贓物認領保管單、現場蒐證
    照片等件在卷，與前開鐵鎚1 支、手套1 雙扣案可稽，足認
    被告之自白核與事實相符，可資採為認定犯罪事實之依據，
    本案事證明確，被告犯行均堪認定。
三、論罪
(一)按刑法第321 條第1 項第3 款之攜帶兇器竊盜罪，係以行為
    人攜帶兇器竊盜為其加重條件，此所謂兇器，其種類並無限
    制，凡客觀上足對人之生命、身體、安全構成威脅，具有危
    險性之兇器均屬之，且祇須行竊時攜帶此種具有危險性之兇
    器為已足，並不以攜帶之初有行兇之意圖為必要（最高法院
    79年台上字第5253號判例意旨參照），查被告執犯犯罪事實
    要旨欄（一）所用之鐵鎚1 支既足供敲擊鐵欄杆使用，顯見
    物質地堅硬，而在客觀上足對人之生命、身體安全構成威脅
    ，具有危險性，而可供兇器使用，是故核被告關於此部分所
    為，乃係犯刑法第321 條第1 項第3 款之攜帶兇器竊盜罪，
    被告就此犯行與蔡神洲具有犯意聯絡、行為分擔，均應論以
    共同正犯。另關於犯罪事實要旨欄（二）、（三）所為，則
    分別係犯刑法第320 條第1 項之（普通）竊盜罪、刑法第32
    1 條第1 項第2 款之踰越牆垣竊盜罪。末關於犯罪事實要旨
    欄（四）所為，則係犯刑法第321 條第1 項第2 款、第1 款
    之踰越牆垣於夜間侵入有人居住之建築物竊盜罪，檢察官疏
    未慮及詹富雄所經營之資源回收場夜間派有邱國水居住留守
    此一事實，因認被告此部分所為僅係犯刑法第321 條第1 項
    第2 款之踰越牆垣竊盜罪，尚有未合，惟被告所犯均屬刑法
    第321 條第1 項之加重竊盜罪，論罪科刑之法條本係相同，
    不生變更起訴法條之問題（最高法院95年度臺上字第472 號
    判決意旨參照）。
(二)被告曾因毒品危害防制條例案件，經法院分別判處有期徒刑
    8 月、4 月，並合併定應執行之刑為有期徒刑10月確定；及
    另因毒品危害防制條例案件，經法院判處有期徒刑10月確定
    ，以上各罪接續執行，於93年10月18日縮短刑期假釋付保護
    管束。嗣於假釋期間再因毒品危害防制條例案件，經分別判
    處有期徒刑6 月、11月確定，再合併定應執行刑為有期徒刑
    1 年3 月，前開假釋亦經撤銷而予執行殘刑（3 月又2 日）
    ，於96年4 月3 日期滿執行完畢一情，有臺灣高等法院被告
    前案紀錄表1 份在卷足按，被告於該徒刑執行完畢後，5 年
    以內故意再犯本案有期徒刑以上之各罪，均應論以累犯，並
    各加重其刑。
(三)被告於警方發覺其涉及犯罪事實欄（二）、（三）各所示之
    竊盜犯行前，主動向警供承該2 次竊盜犯行，有本院辦理刑
    事案件公務電話1 紙在卷可按，被告就該2 次竊盜犯行，乃
    係對於未經發覺之罪自首並願接受裁判，俱應依刑法第62條
    前段規定，減輕其刑，又被告該2 次犯行同具刑之加重及減
    輕事由，應予先加後減。
(四)被告所犯前開4 罪間，犯罪手法未盡相同，且時間復相隔數
    日餘，顯係基於各別犯意所分別實行者，應分論併罰。
四、本院審酌被告不思以正當方式賺取財物，竟圖私慾竊取他人
    財物，甚且以攜帶兇器或踰越牆垣之手段犯之，所為非僅害
    及他人財產權益，對於他人生命、身體安全或居住安寧，也
    已構成威脅，均屬不該。惟念被告於本院審理中，已知坦承
    全數犯行，末並斟酌被告各該竊盜犯行之手段、態樣及所造
    成被害人損害程度等一切情狀，爰分別量處如主文各所示之
    刑，並為被告定應執行之刑。至檢察官未予審酌被告就犯罪
    事實欄（二）、（三）各所示之竊盜犯行構成自首，分別求
    予量處有期徒刑6 月、7 月，尚嫌過重，應予指明。
五、扣案鐵鎚1 支、手套1 雙，分屬被告、共同正犯蔡神洲所有
    ，且均為供犯犯罪事實要旨欄（一）所示竊盜犯行所用之物
    ，應依刑法第38條第1 項第2 款、第3 項，及共犯責任共同
    理論，為沒收之宣告。
據上論結，應依刑事訴訟法第273 條之1 第1 項、第299 條第1
項前段、第310 條之2 、第454 條第1 項，刑法第28條、第321
條第1 項第3 款、第2 款、第1 款、第320 條第1 項、第47條第
1 項、第62條前段、第51條第5 款、第9 款、第38條第1 項第2
款、第3 項，刑法施行法第1 條之1 ，判決如主文。
本案經檢察官甲○○到庭執行職務。
中    華    民    國    98    年    3     月    20    日
                  刑事第七庭  法  官  莊珮吟
以上正本證明與原本無異。
如不服本判決應於收受本判決後10日內向本院提出上訴書狀，並
應敘述具體理由，如未敘述上訴理由者，應於上訴期間屆滿後20
日內補提理由書狀於本院（均須按他造當事人之人數附繕本）「
切勿逕送上級法院」。
中    華    民    國    98    年    3     月    20    日
                              書記官  黃勤涵
◎附錄本案所犯法條：
《刑法第320 條第1 項─竊盜罪》
意圖為自己或第三人不法之所有，而竊取他人之動產者，為竊盜
罪，處5 年以下有期徒刑、拘役或500 元以下罰金。
《刑法第321 條第1 項第1 、2 、3 款》
犯竊盜罪而有左列情形之一者，處6 月以上、5 年以下有期徒刑
：
一、於夜間侵入住宅或有人居住之建築物、船艦或隱匿其內而犯
    之者。
二、毀越門扇、牆垣或其他安全設備而犯之者。
三、攜帶兇器而犯之者。
《刑法施行法第1 條之1 》
中華民國94年1 月7 日刑法修正施行後，刑法分則編所定罰金之
貨幣單位為新臺幣。
94年1 月7 日刑法修正時，刑法分則編未修正之條文定有罰金者
，自94年1 月7 日刑法修正施行後，就其所定數額提高為30倍。
但72年6 月26日至94年1 月7 日新增或修正之條文，就其所定數
額提高為3 倍。


司法院資訊處製作；財團法人民間司法改革基金會備份。
